臺灣嘉義地方法院刑事判決　　　　　　　　　　　　　九十三年度訴字第一一一號
　　公　訴　人　臺灣嘉義地方法院檢察署檢察官
　　被　　　告　甲○○
右列被告因違反槍砲彈藥刀械管制條例案件，經檢察官提起公訴（九十三年度偵字第
一三三０號），本院合議庭裁定由受命法官獨任進行簡式審判程序，判決如左：
    主  文
甲○○未經許可，持有可發射子彈具有殺傷力之改造手槍，處有期徒刑壹年肆月，併
科罰金新臺幣貳拾萬元，罰金如易服勞役，以罰金總額與陸個月之日數比例折算。緩
刑伍年，緩刑期內付保護管束。
扣案如附表所示之改造手槍及子彈均沒收。
    事  實
一、甲○○於民國九十三年二月上旬某日，在嘉義縣竹崎鄉大崎腳火炭埔草叢內，拾
    獲不詳姓名年籍之人棄置於該處，具殺傷力仿ＦＮ廠半自動手槍製造之金屬玩具
    手槍，換裝土造金屬槍管改造而成之改造手槍（槍枝管制編號00000000
    00）一支、具殺傷力仿ＢＥＲＥＴＴＡ廠八四型半自動手槍製造之玩具手槍，
    換裝土造金屬槍管而成之改造手槍（槍枝管制編號0000000000）一支
    、具殺傷力仿ＷＡＬＴＨＥＲ廠ＰＰＫ／Ｓ型半自動手槍製造之玩具手槍，換裝
    土造金屬槍管而成之改造手槍（槍枝管制編號0000000000、0000
    000000）二支、具殺傷力直徑約七‧九ｍｍ金屬彈頭之土造子彈十六顆，
    及具殺傷力直徑約八‧九ｍｍ金屬彈頭之土造子彈四十五顆後，明知具殺傷力之
    各式槍砲、彈藥，非經中央主管機關許可，不得無故持有，仍將之置於嘉義市○
    ○街四五號其住處內，未經許可非法持有上開手槍及子彈。嗣九十三年二月二十
    三日下午三時許，為警於上址查獲，並扣得前開改造手槍及土造子彈。
二、案經嘉義縣警察局朴子分局報告臺灣嘉義地方法院檢察署檢察官偵查起訴。
    理  由
一、訊據被告甲○○對於前揭犯罪事實坦承不諱，且有具殺傷力之改造手槍四支、土
    造子彈六十一顆扣案及照片十四幀在卷可稽。前揭手槍及子彈經送內政部警政署
    刑事警察局鑑驗結果：認送鑑改造手槍四支，一支（槍枝管制編號000000
    0000）係由仿ＦＮ廠半自動手槍製造之金屬玩具手槍，換裝土造金屬槍管改
    造而成之改造手槍，機械性能良好，可擊發適用子彈，具殺傷力；一支（槍枝管
    制編號0000000000）係由仿ＢＥＲＥＴＴＡ廠八四型半自動手槍製造
    之玩具手槍，換裝土造金屬槍管而成之改造手槍，機械性能良好，可擊發適用子
    彈，具殺傷力；二支（槍枝管制編號0000000000、00000000
    00）係由仿ＷＡＬＴＨＥＲ廠ＰＰＫ／Ｓ型半自動手槍製造之玩具手槍，換裝
    土造金屬槍管而成之改造手槍，機械性能良好，可擊發適用子彈，具殺傷力。送
    鑑子彈六十一顆，十六顆係具直徑約七‧九ｍｍ金屬彈頭之土造子彈，經採樣五
    顆試射，均可擊發，均具殺傷力；四十五顆係具直徑約八‧九ｍｍ金屬彈頭之土
    造子彈，經採樣十五顆試射，均可擊發，均具殺傷力等情，有該局九十三年二月
    二十四日刑鑑字第○九三○○四一七○五號槍彈鑑定書一份附卷可稽，被告持有
    之手槍、子彈具有殺傷力甚明，本案事證已臻明確，被告非法持有扣案槍彈犯行
    ，堪予認定。
二、核被告甲○○所為，係違反槍砲彈藥刀械管制條例十一條第四項未經許可，持有
    可發射子彈具有殺傷力之改造手槍罪，與同條例第十二條第四項未經許可，持有
    子彈罪。被告以一持有行為，同時觸犯上開二罪名，為想像競合犯，應依刑法第
    五十五條規定，從一重論以未經許可，持有可發射子彈具有殺傷力之改造手槍罪
    。爰審酌被告所為對社會治安危害甚鉅，惟持有槍、彈時間非長，並未持該等具
    有殺傷力之槍彈犯其他之罪，犯後坦承犯行，尚具悔意等諸般情狀，量處如主文
    所示之刑，並就罰金刑部分諭知易服勞役之折算標準。又被告前未曾受有期徒刑
    以上刑之宣告，有臺灣嘉義地方法院檢察署刑案資料查註紀錄表、臺灣高等法院
    被告全國前案紀錄表各一份在卷可按，被告因一時失慮，持有拾獲之改造槍彈，
    致犯本罪，本院認其經此偵、審程序之教訓，當知所警惕，信無再犯之虞，所宣
    告之刑以暫不執行為適當，併予宣告緩刑五年，以啟自新，並依刑法第九十三條
    第一項規定，宣告其在緩刑期內，付保護管束，以觀後效。扣案如附表所示改造
    手槍及具有殺傷力之子彈，均屬違禁物，應依刑法第三十八條第一項第一款規定
    ，予以宣告沒收。至其餘業經試射之改造子彈共計二十顆，原雖具殺傷力，然已
    試射擊發，不再具有殺傷力，失其違禁物性質，均不予宣告沒收。
據上論斷，應依刑事訴訟法第二百七十三條之一、二百九十九條第一項前段，槍砲彈
藥刀械管制條例第十一條第四項、第十二條第四項，刑法第十一條前段、第五十五條
、第四十二條第二項、第七十四條第一款、第九十三條第一項、第三十八條第一項第
一款，罰金罰鍰提高標準條例第二條，現行法規所定貨幣單位折算新臺幣條例第二條
，判決如主文。
本案經檢察官陳昭廷到庭執行職務。
中      華      民      國    九十三    年      四      月     十四     日
                              臺灣嘉義地方法院刑事第三庭
                                    法  官  陳  端  宜
右正本證明與原本無異。
如不服本判決，應於判決送達後十日內向本院提出上訴狀( 應附繕本 )。告訴人或被
害人如對於本判決不服者，應具備理由請求檢察官上訴，其上訴期間之計算係以檢察
官收受判決正本之日期為準。
中      華      民      國    九十三    年      四      月     十四     日
                                    書記官  李  佳  惠
附表
┌──┬────────────────────────┬─────┐
│編號│物品名稱                                        │ 數量     │
├──┼────────────────────────┼─────┤
│一  │仿ＦＮ廠半自動手槍製造之金屬玩具手槍，換裝土造金│一支      │
│    │屬槍管改造而成之改造手槍                        │          │
│    │（槍枝管制編號0000000000）            │          │
│    │                                                │          │
├──┼────────────────────────┼─────┤
│二  │仿ＢＥＲＥＴＴＡ廠八四型半自動手槍製造之玩具手槍│一支      │
│    │換裝土造金屬槍管而成之改造手槍                  │          │
│    │（槍枝管制編號0000000000）            │          │
├──┼────────────────────────┼─────┤
│三  │仿ＷＡＬＴＨＥＲ廠ＰＰＫ／Ｓ型半自動手槍製造之玩│一支      │
│    │具手槍換裝土造金屬槍管而成之改造手槍            │          │
│    │（槍枝管制編號0000000000）            │          │
├──┼────────────────────────┼─────┤
│四  │仿ＷＡＬＴＨＥＲ廠ＰＰＫ／Ｓ型半自動手槍製造之玩│一支      │
│    │具手槍換裝土造金屬槍管而成之改造手槍            │    │
│    │（槍枝管制編號0000000000）            │          │
├──┼────────────────────────┼─────┤
│五  │子彈十六顆，均係具直徑約七點九ｍｍ金屬彈頭之土造│驗餘十一顆│
│    │子彈。（經採樣五顆試射）                        │          │
├──┼────────────────────────┼─────┤
│六  │子彈四十五顆，均係具直徑約八點九ｍｍ金屬彈頭之土│驗餘三十顆│
│    │造子彈。（經採樣十五顆試射）                    │          │
└──┴────────────────────────┴─────┘
附錄法條：
槍砲彈藥刀械管制條例第十一條第四項：
未經許可，持有、寄藏或意圖販賣而陳列第一項所列槍砲者，處一年以上七年以下有
期徒刑，併科新臺幣七百萬元以下罰金。
槍砲彈藥刀械管制條例第十二條第四項：
未經許可，持有、寄藏或意圖販賣而陳列子彈者，處五年以下有期徒刑，併科新臺幣
三百萬元以下罰金。
